【裁判字號】    97,審易,969
【裁判日期】    970725
【裁判案由】    竊盜
【裁判全文】
臺灣高雄地方法院刑事判決             97年度審易字第969號
公  訴  人  臺灣高雄地方法院檢察署檢察官
被      告  乙○○
                    另案羈押在臺灣高雄看守所
上列被告因竊盜案件，經檢察官提起公訴（97年度偵字第7159號
、第11214號），本院改依簡式審判程序審理，判決如下：
    主  文
乙○○共同犯竊盜罪，累犯，處有期徒刑肆月；又共同犯攜帶兇
器竊盜罪，累犯，處有期徒刑捌月，扣案之鐵剪參支、鐵條拾伍
支，均沒收之。應執行有期徒刑拾月，扣案之鐵剪參支、鐵條拾
伍支，均沒收之。
    事  實
一、乙○○前因毒品危害防制條例案件，經本院以93年度簡字第
    4560號判決，判處有期徒刑4 月確定，於民國94年7 月20日
    執行完畢。詎仍不知悔改，先後於：
(一)、97年3 月2 日上午9 時許，乙○○駕駛車牌號碼WH-8403 號
    自用小貨車搭載甲○○（由本院另行審結），行經高雄縣岡
    山鎮○○路49號前，見丙○○所有之鴿舍鐵網2 塊放置在該
    處，竟共同基於意圖為自己不法所有之犯意聯絡，共同以徒
    手搬運之方式，將其中1 塊鐵網搬運至上開自用小貨車上，
    竊取該鐵網得手（另1 塊鐵網則因該自用小貨車無法同時載
    運，而暫未竊取），並旋載運至不知情之羅洵所經營之資源
    回收場（位在高雄縣岡山鎮○○路116 巷50號）變賣，得款
    現金新臺幣865 元花用；之後於同日下午1 時15分許，渠2
    人又同乘上開自用小貨車回上開地點，接續以前揭方式，竊
    取丙○○所有之另1 塊鐵網得手，嗣渠2 人欲離開該處之際
    ，為丙○○發現並報警處理，因而查悉上情。
(二)、97年4 月12日清晨5 時15分許，與甲○○共同基於意圖為自
    己不法所有之犯意聯絡，由乙○○駕駛前開自用小貨車搭載
    甲○○，前往高雄縣岡山鎮○○路○○道路附近，由甲○○
    負責在旁把風，而由乙○○持其所有、客觀上足供為兇器使
    用之鐵剪3 支、攀爬電桿所用之鐵條15根，攀爬上電桿而剪
    斷其上之電纜線，共同竊取高雄縣政府岡山鎮公所所有之電
    纜線2 條（長度共約40公尺）得手，嗣將之搬運至前開自用
    小貨車上離去之際，為當地民眾發現並報警處理，因而查悉
    上情，並扣得前開鐵剪及鐵條。
二、案經高雄縣政府警察局岡山分局報請臺灣高雄地方法院檢察
    署檢察官偵查起訴。
    理  由
一、按本件被告乙○○所犯係死刑、無期徒刑、最輕本刑為3 年
    以上有期徒刑以外之罪，其於準備程序就被訴事實為有罪之
    陳述，經本院告知簡式審判程序之旨，並聽取其與公訴人意
    見後，認無不得或不宜改依簡式審判程序進行之處，爰依刑
    事訴訟法第273 條之1 第1 項，裁定本件改行簡式審判程序
    ，合先敘明。
二、前揭犯罪事實，業據被告於本院審理中坦承不諱，核與同案
    被告甲○○於警詢、偵訊中所述情節（見警1 卷第1 至7 頁
    、警2 卷第6 、7 頁、偵1 卷第8 、9 頁、偵2 卷第8 頁）
    、被害人丙○○（見警1 卷第15、16頁）、證人羅洵（見警
    1 卷第12至14頁）、證人即岡山鎮公所人員吳忠益（見警2
    卷第8 、9 頁）、證人即犯罪事實(二)失竊地點里長曾斌（見
    警2 卷第10、11頁）於警詢中所陳內容大致相符，並有被害
    人丙○○、證人吳忠益出具之贓物認領保管單（見警1 卷第
    28頁、警2 卷第18頁）（上開被告以外之人於審判外所為之
    言詞、書面陳述，因本件已改行簡式審判程序，依刑事訴訟
    法第159 條第2 項之規定，應具有證據能力）、蒐證相片（
    見警1 卷第30至33頁、警2 卷第24至26頁）在卷可稽，復有
    鐵剪3 支、鐵條15支扣案足憑，則被告前開自白顯與事實相
    符，堪以採信。本件事證明確，被告前揭犯行，足堪認定。
三、按竊盜或損壞電桿、電線、變壓器或其他供電設備者，依刑
    法之規定從重處斷，電業法第105 條定有明文。又電業法所
    稱「電業」，謂應一般需用經營供給電能之事業，該法第2
    條規定甚明，是行為人所竊取之電桿、電線、變壓器或其他
    供電設備，若非電業法所稱「電業」所有或持有者，則該等
    電桿、電線、變壓器或其他供電設備，即非電業法第105 條
    所規範之客體，自無從適用電業法此一規定。次按，刑法第
    321 條第1 項第3 款之攜帶兇器竊盜罪，係以行為人攜帶兇
    器竊盜為其加重條件，此所謂兇器，其種類並無限制，凡客
    觀上足對人之生命、身體、安全構成威脅，具有危險性之兇
    器均屬之，且祇須行竊時攜帶此種具有危險性之兇器為已足
    ，並不以攜帶之初有行兇之意圖為必要（最高法院79年臺上
    字第5253號判例足資參照）。被告持以為前開犯罪事實(二)所
    示犯行之鐵剪、鐵條，均為質地堅硬之金屬材質，且依其相
    片所示（見警2 卷第25頁），均有相當之長度而便於施力，
    其中之鐵剪更足以裁剪電線，要係相當銳利之物，客觀上自
    足對人之生命、身體、安全構成威脅，要屬兇器無訛。是核
    被告前開犯罪事實(一)所為，係犯刑法第320 條第1 項之竊盜
    罪；其前開犯罪事實(二)所為，係犯刑法第321 條第1 項第3
    款之攜帶兇器竊盜罪。被告前開犯罪事實(二)中，所竊取之電
    纜線為高雄縣政府岡山鎮公所所有，業如上述，其既非竊取
    電業法所稱「電業」所有或持有之電纜線，揆諸前揭說明，
    自無電業法第105 條之適用，附此敘明。被告就前開犯行，
    與同案被告甲○○間，均有犯意聯絡及行為分擔，均為共同
    正犯。被告前開犯罪事實(一)先後2 次竊取被害人丙○○所有
    鐵網之犯行，係本於單一犯罪計畫、基於同一犯罪決意而為
    之數個舉動，且時間相近、所侵害法益相同，依一般社會健
    全之觀念，難以強行分開，要屬接續犯之實質上一罪，應予
    包括之評價，而論以單一之罪，是公訴意旨認被告犯罪事實
    (一)所示犯行，應予分論併罰，容有未合，併此敘明。又被告
    犯罪事實(一)、(二)所示之2 犯行間，犯罪時間不同、所侵害法
    益有別，自應分論併罰。被告有上述之前科紀錄乙情，有臺
    灣高等法院被告前案紀錄表在卷可稽，其受有期徒刑執行完
    畢，5 年內故意再犯本件最重本刑為有期徒刑以上之2 罪，
    均為累犯，應依刑法第47條第1 項規定加重其刑。爰審酌被
    告為貪圖不法利益，竟恣意竊取他人財物，所為實無足取，
    然念其犯後坦承犯行，態度良好，復參以其所竊得上開物品
    之價值、先前未曾因竊盜案件經論罪科刑等一切情狀，分別
    量處如主文所示之刑，並定其應執行刑，以示懲儆。扣案之
    鐵剪3 支、鐵條15支，均係被告所有、持以為前開犯罪事實
    (二)犯行所用之物，業據其於本院審理中陳述在卷，爰依刑法
    第38條第1 項第2 款規定，併予宣告沒收。
四、本件同案被告甲○○部分，由本院另行審結，附此敘明。
據上論斷，應依刑事訴訟法第273 條之1 第1 項、第299 條第1
項前段，刑法第28條、第320 條第1 項、第321 條第1 項第3 款
、第47條第1 項、第38條第1 項第2 款、第51條第5 款，刑法施
行法第1 條之1 ，判決如主文。
本案經檢察官鄭益雄到庭執行職務。
中    華    民    國    97    年    7     月    25    日
                  刑事第七庭    法  官  陳君杰
以上正本證明與原本無異。
如不服本判決，應於判決送達後10日內，向本院提出上訴狀。
中    華    民    國    97    年    7     月    25    日
                                書記官  李承悌
附錄本案論罪科刑法條：
刑法第320 條
意圖為自己或第三人不法之所有，而竊取他人之動產者，為竊盜
罪，處5 年以下有期徒刑、拘役或5 百元以下罰金。
意圖為自己或第三人不法之利益，而竊佔他人之不動產者，依前
項之規定處斷。
前二項之未遂犯罰之。
刑法第321條
犯竊盜罪而有左列情形之一者，處6 月以上、5 年以下有期徒刑
：
一  於夜間侵入住宅或有人居住之建築物、船艦或隱匿其內而犯
    之者。
二  毀越門扇、牆垣或其他安全設備而犯之者。
三  攜帶兇器而犯之者。
四  結夥三人以上而犯之者。
五  乘火災、水災或其他災害之際而犯之者。
六  在車站或埠頭而犯之者。
前項之未遂犯罰之。


司法院資訊處製作；財團法人民間司法改革基金會備份。
